【裁判字號】    88,易,4690
【裁判日期】    890111
【裁判案由】    偽造文書
【裁判全文】
臺灣板橋地方法院刑事判決                        八十八年度易字第四六九號
    公  訴  人  臺灣板橋地方法院檢察署檢察官
    被      告  甲○○
右列被告因偽造文書案件，經檢察官提起公訴（八十八年度偵字第二二０二二號），
本院判決如左：
    主  文
甲○○行使偽造營業小客車駕駛人執業登記證，足以生損害於公眾，處拘役貳拾日，
如易科罰金以參佰元折算壹日，緩刑貳年。
扣案之營業小客車駕駛人執業登記證壹張沒收。
    事  實
一、甲○○因欲從事計程車駕駛工作，惟並無營業小客車駕駛人執業登記證，於民國
    （下同）八十八年九月二日，見中國時報廣告版刊登計程車執業登記證快速拿照
    廣告後，乃以「0000000000」電話聯絡，某不詳姓名之成年男子稱只
    要交付新台幣（下同）四千元，便能取得執業登記證，甲○○竟與該名男子共同
    基於偽造營業小客車駕駛人執業登記證之犯意聯絡，於翌日（即八十八年九月三
    日）在台北縣新莊市○○路麥當勞前，交付三張本人照片予該名男子，由該名男
    子在不詳處所，偽造台北縣警察局核發之營業小客車駕駛人執業登記證，並貼上
    甲○○照片，越二日（即八十八年九月五日）在前開麥當勞前，甲○○交付四千
    元取得偽造之營業小客車駕駛人執業登記證一張，嗣於八十八年十月一日十六時
    許，持至台北縣中和市○○路一一六七號台北縣警察局交通隊，欲辦理受僱登記
    ，旋經警發覺其證件係屬偽造而未受理，並扣得上開偽造之營業小客車駕駛人執
    業登記證一張，足生損害於警察交通單位核發營業小客車駕駛人執業登記證之正
    確性。
二、案經台北縣警察局報請台灣板橋地方法院檢察署檢察官偵查起訴。
    理  由
一、訊據被告甲○○對於以四千元購得營業小客車駕駛人執業登記證乙節供認不諱，
    惟矢口否認犯行，辯稱：其是看報紙廣告說可以快速取件，且對方說是以合法管
    道申請，不知係違法云云。惟查：（一）上開營業小客車駕駛人執業登記證，鋼
    印不清、證號不符，業經台北縣警察局交通隊認定係屬偽造之證件，且有營業小
    客車駕駛人執業登記證一張附卷可稽。（二）臺北縣營業小客車駕駛人執業登記
    證之取得，須駕駛人先行考試取得職業駕駛執照後，向臺北縣警察局交通隊提出
    申請，經依法上課考試合格後始取得資格，迭經警察交通單位廣播週知，亦為從
    事營業小客車駕駛人眾所週知之事，被告有意從事營業小客車駕駛，如不知如何
    取得證照，自可向交通隊或合法之駕駛人詢問，並無困難之處，惟被告不依合法
    途徑辦理，卻圖以金錢購買證照，其規避合法情節確為實情，辯稱不知違法云云
    ，無可採信。本件事證明確，被告犯行堪予認定。
二、按臺北縣營業小客車駕駛人執業登記證為關於能力、服務相類之證明書之一種，
    核被告甲○○所為，係犯刑法第二百十六條、第二百十二條行使偽造特種證書罪
    。被告與不詳姓名之成年男子間，就偽造營業小客車駕駛人執業登記證，有犯意
    聯絡及行為分擔，為共同正犯。其偽造後復持以行使，偽造之低度行為，為行使
    之高度行為所吸收，不另論罪。爰審酌被告之品性、犯罪之動機、目的、手段，
    所生危害及犯罪後之態度等一切情狀，量處如主文所示之刑，並諭知易科罰金之
    折算標準示懲。又被告未曾受有期徒刑以上刑之宣告，有台灣高等法院檢察署刑
    案紀錄簡覆表在卷可憑，經此罪刑宣告當知警惕，應無再犯之虞，本院認所宣告
    之刑以暫不執行為適當，併予宣告緩刑二年啟自新。
三、扣案之營業小客車駕駛人執業登記證一張，係被告所有供犯罪所用之物，業據被
    告供明在卷，依法宣告沒收。
據上論斷，應依刑事訴訟法第二百九十九條第一項前段，刑法第二百十六條、第二百
十二條、第七十四條第一款、第三十八條第一項第二款、罰金罰鍰提高標準條例第一
條、第二條，判決如主文。
本案經檢察官游鉦添到庭執行職務
中      華      民      國      八十九      年      一      月    十一  日
                                      臺灣板橋地方法院刑事第一庭
                                          法  官  毛崑山
右正本證明與原本無異。
如不服本判決，應於判決送達後十日內，向本院提出上訴狀。
                                          書記官  李銷勳
中    華    民    國      八十 九     年     一        月   十二      日
刑法第二百十二條
偽造、變造護照、旅券、免許證、特許證及關於品行、能力、服務或其他相類之證書
、介紹書，足以生損害於公眾或他人者，處一年以下有期徒刑，拘役或三百元以下罰
金。
刑法第二百十六條
行使第二百十條至第二百十五條之文書者，依偽造、變造文書或登載不實事項或使登
載不實事項之規定處斷。


司法院資訊處製作；財團法人民間司法改革基金會備份。
